# 关于政府补助

提问人：709046552 时间：2019-03-08 21:15:45
陈版，我公司根据明细的预算表申请了政府补助，现在出现个别费用超出预算表里对应的明细，那以后期间结转递延收益计入其他收益，不可以超出预算是吧。

回答人：chenyiwei
原则上是这样处理，即针对每一项费用明细的政府补助结转损益的金额，不能超过补助批复中明确的用于各该费用明细项目的补助金额。项目全部结束后如有结余且确定无需返还的，再将结余转入营业外收入。